【裁判字號】    94,易,2407
【裁判日期】    950331
【裁判案由】    詐欺
【裁判全文】
臺灣臺中地方法院刑事判決              94年度易字第2407號
公  訴  人  臺灣臺中地方法院檢察署檢察官
被      告  丁○○
                    號
上列被告因詐欺案件，經檢察官提起公訴（九十四年度偵字第一
三五六八號、第一六○八九號），被告於本院準備程序就被訴事
實為有罪之陳述，經本院合議庭裁定改行簡式審判程序，判決如
下：
    主    文
丁○○幫助連續意圖為自己不法之所有，以詐術使人將本人之物
交付，處拘役伍拾日，如易科罰金，以佰元折算壹日。
    犯罪事實
一、丁○○依一般社會之通見，可預見一般人支付代價取得他人
    金融機構帳戶使用常與財產犯罪密切相關，且取得他人存摺
    及帳戶資料之目的在於取得贓款及掩飾犯行不易遭人追查，
    苟出售金融帳戶予他人使用，將被犯罪集團用於向被害人詐
    欺取財之匯款之帳戶，又其對於提供帳戶雖無引發他人萌生
    犯罪之確信，但仍不顧他人所可能遭害之危險，因需錢孔急
    ，遂基於幫助犯罪集團遂行詐欺取財之財產上犯罪，縱有人
    持以犯罪亦不違反其本意之不確定故意，於民國九十四年三
    月底某日不詳時間，在臺中市○○路附近某地點，接受真實
    姓名不詳、綽號「阿明」之成年男子邀約，以新臺幣（下同
    ）二千元之代價，將其先前向中國信託商業銀行中港分行（
    下稱中國信託中港分行）所申請開立之帳號0000000
    0000號帳戶存摺一本、提款卡一張、密碼一份及向中華
    郵政股份有限公司黎明路郵局（下稱黎明路郵局）所申請開
    立之帳號00000000000000號帳戶之存摺一本
    、提款卡一張、密碼一份，出借提供予真實姓名年籍不詳、
    綽號「阿明」之成年男子。該「阿明」之成年男子取得丁○○上開中國信託中港分行及黎明路郵局存款帳戶之存摺、金
    融卡、密碼後，果與其餘不詳姓名年籍之成年詐騙集團成員
    ，共同基於意圖為自己不法之所有之詐欺取財之概括犯意，
    分別於：
  (一)九十四年四月三日十三時許，由不詳姓名年籍之成年詐騙集
    團成員先以打電話通知乙○○中獎，並留下甲○○○（另經
    本院審理中）於九十四年三月二十三日向中華電信股份有限
    公司北臺中營運處（下稱中華電信北臺中營運處）所申請後
    交付與該詐騙集團成員使用之電話號碼○九三四一司八二三
    二號，及戊○○（嗣到案後本院另行審結）向中華電信股份
    有限公司臺南營運處（下稱中華電信臺南營運處）申請後交
    付該詐騙集團使用之電話號碼0000000000號等二
    支電話號碼供乙○○聯繫，乙○○即依指示撥打該不詳姓名
    年籍之成年詐騙集團成員所留下之電話號碼與該詐騙集團成
    員聯絡，嗣經該詐騙集團成員在電話中表示要乙○○匯款港
    幣十萬元繳納稅金後始得領獎，致乙○○陷於錯誤，於九十
    四年月五月二日十二時二十六分許，在臺中縣神崗鄉○○路
    社口郵局之自動提款機，以晶片卡轉帳匯款方式，匯款十萬
    元至丁○○前開黎明路郵局之存款帳戶內，得手後，該詐騙
    集團成員即將之提領。嗣後因該集團成員繼續打電話給乙○○表示所匯金額不夠需再匯款繳納，乙○○察覺有異，始知
    受騙並報警處理。
  (二)九十四年五月九日十三時許，由姓名年籍不詳之成年詐騙集
    團成員，以電話與丙○○聯絡，佯稱其係丙○○之大舅子，
    因人現在在臺北縣汐止處理債務，需向丙○○借款六萬元等
    語，使丙○○不疑有詐，陷於錯誤，而於同日十三時十九分
    許，至臺北縣三重市○○路詳細地址不明之臺灣銀行自動提
    款機，以提款卡轉帳匯款方式，匯款六萬元至丁○○前開中
    國信託中港分行之存款帳戶內，得手後，該詐騙集團成員即
    將之提領。嗣該詐騙集團成員再打電話表示尚缺四萬元，要
    丙○○再匯款，丙○○察覺有異，始知受騙並報警處理。
二、案經臺中市警察局第四分局分別報請臺灣臺中地方法院檢察
    署檢察官偵查起訴。
    理    由
一、訊據被告丁○○對於前揭犯罪事實均坦承不諱，並據證人乙○○、丙○○分別於警詢及本院審理時證述明確，且有中國
    信託中港分行之被告帳號00000000000號存款帳
    戶開戶資料、交易明細表、臺灣銀行自動櫃員機交易明細表
    、臺北縣警察局三重分局受理刑事案件報案三聯單、受理各
    類案件紀錄表、黎明路郵局被告帳號0000000000
    0000號存款帳戶開戶資料、交易明細表、中華郵政股份
    有限公司自動櫃員機交易明細表及臺中縣警察局豐原分局豐
    原派出所受理各類案件紀錄表各一份附卷可稽，堪認被告所
    開設上開中國信託中港分行及黎明路郵局之存款帳戶確係為
    詐騙集團使用無訛。被告自白核與事實相符，事證明確，其
    犯行堪以認定。
二、該詐騙集團成員於取得被告前開帳戶後，先後詐欺取財之犯
    行，時間緊接，方法相同，觸犯構成要件相同之罪名，顯係
    基於概括犯意為之，應論以連續犯。故核被告所為，係犯刑
    法第三十條第一項、第三百三十九條第一項之幫助詐欺取財
    罪。被告幫助他人犯罪，係從犯，應依刑法第三十條第二項
    之規定，減輕其刑。爰審酌被告提供帳戶予不法份子使用，
    非惟幫助詐欺取財者遂行其目的，同時使渠等得以隱匿其真
    實身分，減少遭查獲之風險，愈使其肆無忌憚，加深犯罪之
    猖獗，惟念及被告並未實際參與本件詐欺取財之犯行，對於
    破壞社會治安之責難性，尚不若實際實施犯罪行為之正犯為
    重，被告與上開不詳年籍姓名之人之關連性親疏，於此類型
    犯罪之角色輕重，實際利用該帳戶詐欺所得之財物合計十六
    萬元，及犯後坦承犯行，及被害人丙○○當庭表示不予追究
    被告責任等一切情狀，量處如主文所示之刑，並諭知易科罰
    金之折算標準。
據上論斷，應依刑事訴訟法第二百七十三條之一第一項、第二百
九十九條第一項前段，刑法第三十條第一項、第二項、第三百三
十九條第一項、第四十一條第一項前段，罰金罰鍰提高標準條例
第一條前段、第二條，判決如主文。
中    華    民    國    95    年    3    月     31    日
                  刑事第六庭    法  官  戴博誠
上正本證明與原本無異。
如不服本判決，應於送達後十日內向本院提出上訴狀（須附繕本
），上訴於臺灣高等法院臺中分院。
                                書記官  鄭淑英
中    華    民    國    95    年    3    月     31    日
【附錄論罪科刑法條】
刑法第三百三十九條第一項：
意圖為自己或第三人不法之所有，以詐術使人將本人或第三人之
物交付者，處五年以下有期徒刑、拘役或科或併科一千元以下罰
金。


司法院資訊處製作；財團法人民間司法改革基金會備份。
